臺灣屏東地方法院刑事判決　　　　　　　 96年度訴字第992號
公　訴　人　臺灣屏東地方法院檢察署檢察官
被　　　告　丙○○
指定辯護人　本院公設辯護人甲○○
上列被告因違反槍砲彈藥刀械管制條例案件，經檢察官提起公訴
（96年度偵字第5177號），本院判決如下：
    主  文
丙○○未經許可，持有可發射子彈具有殺傷力之改造手槍，累犯
，處有期徒刑年陸月，併科罰金新臺幣伍萬元，罰金如易服勞
役，以新臺幣壹仟元折算壹日，扣案之改造手槍壹支（槍枝管制
編號0000000000，含彈匣壹個）沒收；又竊盜，累犯，處有期徒
刑月。應執行有期徒刑年捌月，併科罰金新臺幣伍萬元，罰
金如易服勞役，以新臺幣壹仟元折算壹日，扣案之改造手槍壹支
（槍枝管制編號0000000000，含彈匣壹個）沒收。
    事  實
一、丙○○曾犯竊盜（2 次）、毒品危害防制條例及公共危險罪
    ，其中第二次所犯竊盜罪，於民國94年1 月10日經本院判處
    有期徒刑5 月，如易科罰金以銀元300 元折算1 日確定，所
    犯毒品危害防制條例之罪，於94年7 月26日經本院判處有期
    徒刑4 月，如易科罰金以銀元300 元折算1 日確定，所犯公
    共危險罪，於94年7 月27日經本院判處有期徒刑3 月，如易
    科罰金以銀元300 元折算1 日確定，後二者並經裁定定其應
    執行之刑為有期徒刑6 月，如易科罰金以銀元300 元折算1
    日，與前述竊盜罪所處有期徒刑5 月接續執行，甫於95年5
    月4 日執行完畢。詎仍不知悔改，於93年夏季某日，在屏東
    縣屏東市復興公園，拾獲可發射子彈具有殺傷力之改造手槍
    1 支（含彈匣1 個），竟未經許可，基於持有可發射子彈具
    有殺傷力之改造手槍之犯意，而加以持有，並藏放在同市○
    ○里○○路149 號家中。迄96年8 月7 日凌晨2 時許，丙○
    ○在同市○○○路○ 段292 號「東海KTV 」（釣蝦場附設KT
    V ），對不詳姓名酒客有所不滿，為返家取來上開改造手槍
    示威，竟意圖為自己不法之所有，而竊取乙○○所有停放在
    「東海KTV 」停車場之腳踏車1 輛（價值約新臺幣1,000 元
    ），騎乘該腳踏車返家取出上開改造手槍，並將該腳踏車停
    放在其家中，改騎其所有車牌號碼TB3-855 號（起訴書誤載
    為TP3-855 號）輕型機車攜帶上開改造手槍折返「東海KTV
    」。旋於當日凌晨3 時30分許，為據報趕至之員警查獲，並
    在「東海KTV 」隔壁汽車保養埸之鐵門內及上開機車之置物
    箱內，分別起出其臨時藏放之上開改造手槍1 支（槍枝管制
    編號0000000000）及彈匣1 個。
二、案經屏東縣警察局屏東分局報請臺灣屏東地方法院檢察署檢
    察官偵查起訴。
    理  由
壹、程序方面：
一、按被告以外之人，於審判外之言詞或書面陳述，除法律有規
    定者外，不得作為證據，刑事訴訟法第159 條第1 項定有明
    文。被告以外之人（包括證人、鑑定人、告訴人、被害人及
    共同被告等）於審判外之言詞或書面陳述，為所謂傳聞證據
    ，由於傳聞證據有悖於法院直接審理及言詞審理之精神，妨
    害當事人之反對詰問權，影響程序正義之實現，除法律有規
    定者（例如同法第159 條第2 項、第159 條之1 至第159 條
    之5 、第206條等）外，原則上不具有證據能力。
二、按由於司法警察機關調查中之案件，或有量大或急迫之情形
    ，為因應實務之現實需求，認為當然有鑑定之必要者，基於
    檢察一體原則，得由該管檢察長對於轄區內之案件，以事前
    概括選任鑑定人或囑託鑑定機關（團體）之方式，俾轄區內
    之司法警察官、司法警察對於調查中之此類案件，得即時送
    請事前已選任之鑑定人或囑託之鑑定機關（團體）實施鑑定
    ，業經法務部於92年9 月1 日以法檢字第0920035083號函釋
    在案。又依臺灣高等法院檢察署檢察長概括選任鑑定人或囑
    託鑑定機關（團體）名冊所載，內政部警政署刑事警察局為
    臺灣高等法院檢察署檢察長概括選任為槍彈有無殺傷力之鑑
    定機關。故本件屏東縣警察局屏東分局送請內政部警政署刑
    事警察局為槍枝有無殺傷力之鑑定，其所為鑑定自具有證據
    能力。
三、本件證人陳石龍、陳麗雲、被害人乙○○於警詢中所為之陳
    述及被害人潘枝出具之贓物認領保管單，均屬傳聞證據，惟
    當事人（檢察官及被告）於審判程序中均同意作為證據，本
    院審酌各該言詞及書面陳述之作成，並無受到外力干擾或壓
    力之情形，認為以之作為證據尚屬適當，則依刑事訴訟法第
    159 條之5 第1 項規定，各該言詞及書面陳述，亦均具有證
    據能力。
貳、實體方面：
一、前揭事實，業據被告丙○○於本院審理時坦承不諱，核與證
    人陳石龍、陳麗雲及被害人乙○○於警詢中陳述之情節相符
    ，並有腳踏車贓物認領保管單1 紙附卷可稽及改造手槍1 支
    （含彈匣1 個）扣案可資佐證。又上開改造手槍1 支經鑑定
    結果，「認係改造手槍，由仿COLT廠MK IV/SERIES70型半自
    動手槍製造之槍枝，換裝土造金屬槍管而成，雖槍枝欠缺撞
    針簧，惟仍可供擊發適用子彈使用，認具殺傷力」等情，有
    內政部警政署刑事警察局96年9 月4 日刑鑑字第0960127643
    號槍彈鑑定書1 件在卷可憑，事證明確，被告犯行洵堪認定
    。
二、核被告所為，未經許可持有上開改造手槍部分，係犯槍砲彈
    藥刀械管制條例第8 條第4 項之未經許可持有可發射子彈具
    有殺傷力之改造手槍罪；又意圖為自己不法之所有，而竊取
    被害人乙○○之腳踏車部分，係犯刑法第320 條第1 項之竊
    盜罪。被告未經許可持有上開改造手槍，為行為之繼續，其
    犯罪之完結須繼續至持有行為終了即96年8 月7 日為警查獲
    並扣得上開改造手槍時止，故刑法雖於94年2 月2 日修正公
    布，95年7 月1 日施行，此部分仍無行為後法律變更可言，
    而應逕行適用修正後刑法之規定。被告曾犯竊盜（2 次）、
    毒品危害防制條例及公共危險罪，其中第二次所犯竊盜罪，
    於94年1 月10日經本院判處有期徒刑5 月，如易科罰金以銀
    元300 元折算1 日確定，所犯毒品危害防制條例之罪，於94
    年7 月26日經本院判處有期徒刑4 月，如易科罰金以銀元30
    0 元折算1 日確定，所犯公共危險罪，於94年7 月27日經本
    院判處有期徒刑3 月，如易科罰金以銀元300 元折算1 日確
    定，後二者並經裁定定其應執行之刑為有期徒刑6 月，如易
    科罰金以銀元300 元折算1 日，與前述竊盜罪所處有期徒刑
    5 月接續執行，甫於95年5 月4 日執行完畢，有臺灣高等法
    院被告前案紀錄表在卷可憑，被告受徒刑之執行完畢後，5
    年以內故意再犯上開有期徒刑以上二罪，均為累犯，俱應依
    法加重其刑。被告所犯上開二罪，犯意各別，行為互異，應
    予分論併罰。爰審酌被告有多項前科，素行欠佳，及其擁槍
    自重，並攜帶外出示威，雖未同時持有子彈，但對社會治安
    之危害仍屬不小，暨其所竊取之財物價值不高，且於犯罪後
    坦承犯行，態度尚稱良好等一切情狀，分別量處如主文所示
    之刑，並定其應執行之刑及就罰金部分諭知易服勞役之折算
    標準，以示懲儆。扣案之改造手槍1 支（槍枝管制編號0000
    000000，含彈匣1 個），係屬違禁物，依刑法第38條第1 項
    第1 款之規定，於所宣告之主刑項下併予宣告沒收。
據上論斷，應依刑事訴訟法第299 條第1 項前段，槍砲彈藥刀械
管制條例第8 條第4 項，刑法第11條前段、第320 條第1 項、第
47條第1 項、第42條第3 項前段、第51條第5 款、第38條第1 項
第1 款，刑法施行法第1 條之1，判決如主文。
本案經檢察官陳俊宏到庭執行職務。
中　　華　　民　　國　　96　　年　　11　　月　　15　　日
                  刑事第三庭    審判長法  官  吳永宋
                                      法  官  趙家光
                                      法  官  春生
以上正本證明與原本無異。
如不服本判決應於收受本判決送達後10日內向本院提出上訴書狀
，其未敘述上訴理由者，並得於提起上訴後10日內向本院補提理
由書狀（均須按他造當事人之人數附繕本）「切勿逕送上級法院
」。
中　　華　　民　　國　　96　　年　　11　　月　　15　　日
                                      書記官  唐淑嫻
附錄本判決論罪科刑法條：
槍砲彈藥刀械管制條例第8條第4項：
未經許可，持有、寄藏或意圖販賣而陳列第1 項所列槍枝者，處
3 年以上10年以下有期徒刑，併科新臺幣700 萬元以下罰金。
刑法第320條第1項：
意圖為自己或第三人不法之所有，而竊取他人之動產者，為竊盜
罪，處5 年以下有期徒刑、拘役或5 百元以下罰金。
